# 求助陈版 ~~ 母子公司债务豁免问题

提问人：小 乐 安 1314 时间：2022-12-14 18:48:48
请教陈版，母子公司之间签署了债务豁免协议，母公司豁免了子公司 4600 万的应收款债权，子公司豁免了母公司 2 个亿的借款，请问在子公司角度，这两笔豁免应该如何进行账务处理

回答人：chenyiwei
由于是母子公司之间的豁免，很难证明其公允性或者商业合理性，因此对于此类豁免，一般作为权益性交易处理。
1 、母公司豁免子公司债务：母公司将所豁免的应收款项的账面价值（扣减坏账准备）转为对该子公司的长期股权投资成本；子公司将无需偿还的负债的账面价值（含本金+利息）转入资本公积。
2 、子公司豁免母公司的债务：母公司将所豁免的应收款项的账面价值（扣减坏账准备）依次冲减资本公积（资本溢价或股本溢价）、盈余公积、未分配利润；母公司将无需偿还给子公司的负债视作对子公司投资的部分收回，冲减对该子公司的长期股权投资成本。